臺灣新竹地方法院民事小額判決
111年度竹北小字第195號
原      告  華南產物保險股份有限公司

法定代理人  陳文智  
訴訟代理人  宋育澧  
            陳立果  
被      告  陳冠傑  

上列當事人間損害賠償事件，本院於民國111年7月1日辯論終結
，判決如下：
    主  文
原告之訴駁回。
訴訟費用新臺幣壹仟元由原告負擔。
    事  實
一、本件原告主張：被告於民國110年4月23日13時50分許，駕駛
    車牌號碼000-0000號車輛，行經新竹縣○○市○道○號92公里處
    北側向中線車道時，因變換車道不當，撞損原告所承保、訴
    外人張堯民駕駛之車牌號碼000-0000號自用小客車（下稱系
    爭車輛），致系爭車輛毀損。又系爭車輛受損部分經送廠修
    復後，其修復費用共計30,048元（工資：15,813元，零件：
    14,235元），原告已依保險契約給付，並依保險法第53條第
    1項之規定取得代位求償權。為此，爰依民法第184條、第19
    6條之規定，提起本件訴訟。並聲明：被告應給付原告30,04
    8元，及自起訴狀繕本送達之翌日起至清償日止，按年息百
    分之5計算之利息。
二、被告則以：本人並未變換車道不當而撞擊原告承保車輛致系
    爭車輛受損。國道公路警察局楊梅分局警員僅憑原告之口述
    即成立該案，無法證明雙方發生之碰撞。員警當時拍涉之照
    片，亦可證明本人車輛無任何擦撞之痕跡，由此可證，本人
    駕駛之車輛與系爭車輛並無產生任何接觸之行為。並聲明：
    駁回原告之訴。
三、本院之判斷：
　㈠按因故意或過失，不法侵害他人之權利者，負損害賠償責任
    ，民法第184 條第1 項前段定有明文。是侵權行為所發生之
    損害賠償請求權，以有故意或過失不法侵害他人權利為其成
    立要件，若其行為並無不法，或其行為並無故意或過失，即
    無賠償之可言。汽車、機車或其他非依軌道行駛之動力車輛
    ，在使用中加損害於他人者，駕駛人應賠償因此所生之損害
    ，但於防止損害之發生，已盡相當之注意者，不在此限，民
    法第191 條之2 定有明文。雖有舉證責任倒置之規定，由法
    律推定駕駛人侵害他人之行為係出於過失。然仍可由駕駛人
    舉反證推翻，如該損害非因駕駛人之過失所致時，即可免負
    賠償責任。
  ㈡原告主張被告駕駛車輛於前揭時、地，因變換車道不當與由
    原告承保之系爭車輛發生碰撞而肇事等情，固有提出國道公
    路警察局道路交通事故初步分析研判表、道路交通事故現場
    圖、道路交通事故當事人登記聯單、估價單影本、發票影本
    、行車執照影本、車損照片為證，並經本院依職權向國道公
    路警察局第二分局調取本件交通事故之相關資料，惟此僅能
    證明系爭車輛右前車頭保險桿部位受損並經修復，尚不足以
    證明系爭車輛受損係因被告駕車不慎擦撞所致之情。
  ㈢經查，被告在警詢時陳稱：「當天我是正常行駛，車流量也
    正常，我沒有感覺我有撞倒其他車輛，我也沒有聽到有按喇
    叭的聲音，我是經警方通知才知道有這件事」等語，而系爭
    車輛駕駛人張堯民於警詢時則陳述：「當時我行駛在中線車
    道，我右後方外側車道AYR-1111號要超我車變換至中線車道
    時，拖車HAA-8888號左後車尾擦撞我車右前車頭，肇事後我
    有按喇叭警示對方，對方還是繼續行駛」等語，有道路交通
    事故談話紀錄表2份附卷可稽，雙方對於當日車流、是否曾
    經發生本案擦撞、訴外人張堯民是否曾於肇事後按鳴喇叭警
    示等客觀情境，均各自為表述，而本案除前揭訴外人張堯民
    之陳述外，亦別無其他證人、行車紀錄器影片、監視錄影器
    影片等客觀證據佐證，由警方製作之道路交通事故現場圖亦
    僅依當事人片面指述而為登載，已難遽信為真；又，依兩造
    提供之車損照片可知，系爭車輛右前車頭保險桿固有破損、
    斷裂之情形，然被告之拖車左後車尾對應至該高度之位置，
    並無類似之擦撞或碰撞之痕跡，依一般車輛於國道高速公路
    上行駛之速度及系爭車輛保險桿破損、斷裂之程度觀察，倘
    若被告之拖車車尾確有碰撞系爭車輛，擦撞時之力道應非屬
    輕微，則被告之拖車於碰撞後，何能毫無損傷？原告復未提
    出其他事證以實其說，是僅憑現有之證據資料，無法得出有
    利原告之認定。此外，本件又無其他可資調查之方式，自難
    認原告主張之事實為真。從而，本院認為原告主張因被告之
    過失駕駛行為肇生本件車禍事故，致系爭車輛受損，無從逕
    採。
  ㈣基上，本件依原告所舉證據，尚難認其所主張之被告駕駛車
    輛有碰撞系爭車輛之情，自難認被告有何侵權行為而應負損
    害賠償責任，則原告主張被告應賠償系爭車輛受損部分經送
    廠修復後所支出之維修費用30,048元及法定遲延利息，當屬
    無據。原告縱已給付被保險人，但因被保險人對被告並無損
    害賠償請求權，原告亦無從依保險法第53條第1 項規定取得
    代位求償權，向被告請求賠償。
四、綜上所述，被告就系爭車輛之損害並無過失之不法侵害權利
    行為，原告依侵權行為及保險代位之法律關係，請求被告給
    付30,048元，及自起訴狀繕本送達翌日起至清償日止之法定
    遲延利息，洵屬無據，應予駁回。
五、本件事證已臻明確，兩造其餘之攻擊防禦方法及所提證據，
    於判決結果不生影響，爰不一一論列，附此敘明。 
六、訴訟費用負擔之依據：民事訴訟法第78條。並依同法第436
    條之19第1項規定，確定訴訟費用之負擔如主文第2 項所示
    。　　
中　　華　　民　　國　　111 　年　　7 　　月　　28　　日
                  竹北簡易庭  法　官　張詠晶
以上正本係照原本作成。
如對本判決上訴，非以其違背法令為理由不得為之，且須於判決
送達後二十日內以上訴狀記載上訴理由向本院提出上訴狀。
如委任律師提起上訴者，應一併繳納上訴審裁判費。　　　　　
中　　華　　民　　國　　111 　年　　7 　　月　　28　　日
                              書記官  陳佩瑩